臺灣高雄地方法院刑事判決
111年度審易字第556號
公  訴  人  臺灣高雄地方檢察署檢察官
被      告  張顧飄


上列被告因恐嚇案件，經檢察官提起公訴（111年度偵字第11180
號），本院判決如下：
    主  文
丁○○犯恐嚇危害安全罪，處拘役伍拾日，如易科罰金，以新臺幣
壹仟元折算壹日。
    事  實
一、丁○○與乙○○為夫妻，其2人間具有家庭暴力防治法第3條第1
    款所定之家庭成員關係。丁○○因故與乙○○發生爭執，竟基於
    恐嚇之接續犯意，先於民國110年12月13日0時15分許，在其
    位於高雄市小港區桂華街住處內，撥打電話對乙○○恫稱「叫
    人殺妳」等語、再前往乙○○所居住之高雄市小港區德仁路處
    所，拍打該處鐵門，使乙○○心生畏懼，致生危害於安全。
二、案經高雄市政府警察局小港分局報告臺灣高雄地方檢察署檢
    察官偵查起訴。
    理  由
壹、證據能力部分：
    本案據以認定事實之供述證據，公訴人及被告於本院言詞辯
    論終結前均未爭執其證據能力，經審酌該等證據之取得並無
    違法，且與本案待證事實具有關聯性，依刑事訴訟法第159
    條之5之規定，自有證據能力；至所引非供述證據部分，與
    本案事實具自然關聯性，且非公務員違背法定程序所取得，
    依同法第158條之4規定反面解釋，亦具證據能力。　　
貳、實體部分：
一、訊據被告丁○○固坦承撥打電話對告訴人乙○○表示「叫人殺妳
    」等語、再前往告訴人所居住之處所，拍打該處鐵門之事實
    ，惟矢口否認有何恐嚇犯行，辯稱：因為告訴人一直打電話
    騷擾伊，伊只是出言阻止告訴人繼續騷擾伊，拍鐵門是要問
    告訴人為何一直騷擾伊，伊沒有恐嚇告訴人的意思云云（見
    本院卷第59頁）。經查：
（一）被告於事實欄所載時地，於電話中對告訴人表示「叫人殺
      妳」等語、再前往告訴人住處拍打鐵門等情，業據證人即
      告訴人於警詢及偵查、證人即被告之子張袁峻於偵查時證
      述明確，並有告訴人所提出之錄音光碟、本院勘驗筆錄在
      卷可佐，且為被告所不爭執，此部分事實應堪認定。
（二）觀被告所說之「叫人殺妳」乙詞，係欲對他人生命加害之
      用語，被告復於前開言詞過後，於深夜前往告訴人住處拍
      打鐵門，被告所為客觀上足令人心生畏懼，致生危害於安
      全，堪認被告確有對告訴人進行恐嚇之言行無訛。
（三）被告雖以前詞辯稱，然被告係智識正常之成年人，應知悉
      若遇有糾紛，理應循合法途徑解決，且能判斷其上開言行
      舉止，足以使人感到畏懼，其竟刻意對告訴人為之，主觀
      上自有恐嚇之犯意，況被告於警詢、偵查及本院第一次準
      備期日時，均否認有口出「叫人殺妳」乙詞（見警卷第3
      頁、偵他卷第19頁、本院卷第29頁），係因告訴人當庭提
      出錄音檔案，被告始改口坦承（見本院卷第31頁），堪認
      被告所辯係事後卸責杜撰之詞。又倘被告確有遭告訴人電
      話騷擾之情事，以目前科技，只要將告訴人之來電加以封
      鎖即可，根本無需口出惡言並至告訴人之住處拍打鐵門，
      被告所辯充其量僅係被告之犯罪動機，尚難憑此即認被告
      欠缺主觀犯意或有阻卻違法事由存在。
（四）綜上所述，本件事證明確，被告上述犯行，洵堪認定，應
      予依法論科。
二、論罪科刑：
（一）按家庭暴力罪，謂家庭成員間故意實施家庭暴力行為而成
      立其他法律所規定之犯罪，家庭暴力防治法第2條第2款定
      有明文。本件被告與告訴人為配偶關係，有被告個人戶籍
      資料查詢結果在卷可佐，係屬家庭暴力防治法第3條第1款
      之家庭成員關係，被告如事實欄所載之犯行，雖該當家庭
      暴力防治法第2條第2款之家庭暴力罪，惟因家庭暴力防治
      法對於家庭暴力罪並無罰則之規定，是被告犯行僅依刑法
      規定予以論罪科刑。
（二）是核被告所為，係犯刑法第305條恐嚇危害安全罪。被告
      出言及拍打鐵門恐嚇之行為，係基於單一之犯意，於密接
      之時間為之，應論以接續一罪。
（三）爰以行為人之責任為基礎，並審酌被告不思以和平理性之
      手段解決糾紛，竟出言並至告訴人住處拍打鐵門恐嚇告訴
      人，致告訴人心生畏懼，行為實有不該；且犯後否認犯行
      ，態度非佳，兼衡被告之素行、本件犯罪手段、情節、所
      生危害、智識程度、家庭生活及經濟狀況等一切具體情狀
      （涉被告個人隱私，詳卷），量處如主文所示之刑，並諭
      知易科罰金折算標準。被告雖請求如有罪判決請給予緩刑
      宣告等語（見本院卷第61頁），然被告除否認犯行，態度
      非佳外，於本院審理期間亦未能與告訴人和解或得其原諒
      ，本件難認有暫不執行為適當者之情形，爰不為緩刑之宣
      告，併此敘明。
據上論斷，應依刑事訴訟法第299條第1項前段、第284條之1前段
，判決如主文。
本案經檢察官丙○○提起公訴，檢察官甲○○到庭執行職務。
中　　華　　民　　國　　111 　年　　11　　月　　1 　　日
                  刑事第五庭  法  官   黃政忠
以上正本證明與原本無異。
如不服本判決應於收受判決後20日內向本院提出上訴書狀，並應
敘述具體理由。其未敘述上訴理由者，應於上訴期間屆滿後20日
內向本院補提理由書（均須按他造當事人之人數附繕本）「切勿
逕送上級法院」。
「因疫情而遲誤不變期間，得向法院聲請回復原狀」。
中　　華　　民　　國　　111 　年　　11　　月　　2 　　日
                              書記官    儲鳴霄
附錄本判決論罪科刑法條：
中華民國刑法第305條
以加害生命、身體、自由、名譽、財產之事恐嚇他人，致生危害
於安全者，處2年以下有期徒刑、拘役或9千元以下罰金。